【裁判字號】    97,聲,3113
【裁判日期】    971121
【裁判案由】    定應執行之刑
【裁判全文】
臺灣桃園地方法院刑事裁定              97年度聲字第3113號
聲  請  人  臺灣桃園地方法院檢察署檢察官
受  刑  人  甲○○
上列聲請人因受刑人甲○○因犯竊盜等案件，先後判決確定如附
表所載，聲請定其應執行刑（97年度執聲字第1209號），本院裁
定如下：
    主  文
甲○○所犯如附表所示視為減刑之罪減得之刑，應執行有期徒刑
捌月。
    理  由
一、聲請意旨略以：受刑人甲○○因違反毒品危害防制條例等案
    件，經附表所示法院判處如附表所示之刑確定在案。所犯如
    附表所示之罪，業經准予假釋出監，依中華民國九十六年罪
    犯減刑條例第2 條第2 項規定視為已減刑，並就其視為減刑
    減得之刑，依刑法第53條、第51條第5 款規定，定其應執行
    之刑，爰依刑事訴訟法第477 條第1 項聲請裁定其應執行之
    刑等語。
二、按「犯罪在中華民國九十六年四月二十四日以前者，除本條
    例另有規定外，依下列規定減刑：一、死刑減為無期徒刑。
    二、無期徒刑減為有期徒刑二十年。三、有期徒刑、拘役或
    罰金，減其刑期或金額二分之一。緩刑或假釋中之人犯，於
    本條例施行之日起，視為已依前項規定減其宣告刑，毋庸聲
    請裁定減刑。但經撤銷緩刑之宣告或假釋者，仍應依本條例
    規定聲請裁定減刑。」中華民國九十六年罪犯減刑條例第 2
    條定有明文。經查，本件受刑人違反毒品危害防制條例等案
    件，經附表所示法院先後判處如附表所示之刑確定在案，並
    經本院以95 年 度聲字第2791號裁定應執行有期徒刑1 年6
    月確定在案，受刑人於95年4 月30日入監執行，並於96年1
    月5 日縮短刑期假釋出監並交付保護管束，而於96年9 月9
    日保護管束期滿，未經撤銷假釋，其所餘刑期視為已執行完
    畢，此有臺灣高等法院被告前案紀錄表、臺灣嘉義監獄假釋
    出獄減刑受刑人名冊各1 份附卷可稽。是依上揭規定，受刑
    人所犯如附表所示之罪，其犯罪均在96年4 月24日以前，且
    於96年7 月16 日 減刑條例施行時尚未執行完畢，即因假釋
    而視為已依中華民國九十六年罪犯減刑條例第2 條第1 項之
    規定減其宣告刑，先予敘明。
三、按數罪併罰，有二裁判以上者，依第51條之規定，定其應執
    行之刑，刑法第53條定有明文。刑法第2 條第1 項所規定「
    行為後法律有變更者，適用行為時之法律。但行為後之法律
    有利於行為人者，適用最有利於行為人之法律。」即關於新
    舊法之比較適用，係指被告行為後法律有變更，而其所涉犯
    之案件，法院尚未為裁判者而言，如法院已裁判確定，即無
    其適用，此觀該法條之規定自明。
四、本件受刑人所犯如附表編號1 、2 所示之罪，分別經附表所
    法院判處如附表編號1 、2 所示之刑確定在案。而而受刑人
    雖於96年1 月5 日縮短刑期假釋出監，並交付保護管束，而
    於96年9 月9 日保護管束期滿，未經撤銷假釋，所餘刑期視
    為已執行完畢（有台灣高等法院被告前案紀錄表在卷可稽）
    ，然受刑人受刑人所犯如附表所示之數罪，犯罪時間既均在
    96年4 月24日以前，即合於減刑條件；且其於96年7 月16日
    減刑條例施行時尚未執行完畢，又因假釋中受有保護管束之
    宣告，其原受宣告之數罪刑，既符合減刑規定並視為減刑，
    即應就視為減刑後之刑，另定其應執行刑，俾便縮短其保護
    管束期間之執行，以免剝奪其視為減刑之利益。又雖受刑人
    保護管束期間業已屆滿，惟若減刑後另定執行刑，則受刑人
    之執行期滿日可提前，就受刑人日後若再犯罪是否為累犯或
    可否為緩刑之宣告，仍有其法律上之實益存在，故為受刑人
    之利益計，仍應予准許（台灣高等法院暨所屬法院97年法律
    座談會刑事類提案臨時提案研討結果參照）。茲檢察官聲請
    就如附表編號1 、2 所示視為減刑之罪減得之刑定其應執行
    之刑，本院審核認聲請為正當，應定其應執行之刑。
五、據上論斷，依刑事訴訟法第477 條第1 項，中華民國96年罪
    犯減刑條例第2 條第1 項第3 款、第2 項前段、第9 條、第
    10條第1 項、第12條，刑法第53條，修正前刑法第51條第5
    款，裁定如主文。
中    華    民    國    97    年  11    月    21  日
                  刑事第八庭    法  官  張瓊華
附表
┌────────┬───────────┬───────────┐
│ 編         號  │          一          │          二          │
├────────┼───────────┼───────────┤
│ 罪         名  │   施用第二級毒品罪   │夜間侵入有人居住之建築│
│                │                      │物竊盜罪              │
├────────┼───────────┼───────────┤
│ 宣    告    刑 │有期徒刑5月           │有期徒刑1年3月        │
├────────┼───────────┼───────────┤
│ 犯  罪  日  期 │93年7月23日某時起至94 │94年5月27日凌晨4時許  │
│                │年7月26日止           │94年7月26日凌晨3時許  │
├────────┼───────────┼───────────┤
│ 所  犯  法  條 │毒品危害防制條例第10條│刑法第321條第1項第1款 │
│                │第2項                 │                      │
├──┬─────┼───────────┼───────────┤
│ 偵 │ 機    關 │臺灣嘉義地方法院檢察署│臺灣桃園地方法院檢察署│
│    ├─────┼───────────┼───────────┤
│ 查 │ 案    號 │94年度毒偵字第1259號  │94年度偵字第18771號   │
├──┼─────┼───────────┼───────────┤
│ 最 │ 法    院 │臺灣嘉義地方法院      │臺灣桃園地方法院      │
│ 後 ├─────┼───────────┼───────────┤
│ 事 │ 案    號 │94年度易字第360號     │95年度易字第87號      │
│ 實 ├─────┼───────────┼───────────┤
│ 審 │ 判決日期 │94年11月28日          │95年2月27日           │
├──┼─────┼───────────┼───────────┤
│ 確 │ 法    院 │同上                  │同上                  │
│ 定 ├─────┼───────────┼───────────┤
│ 判 │ 案    號 │                      │                      │
│ 決 ├─────┼───────────┼───────────┤
│    │ 確定日期 │95年1月26日           │95年4月10日           │
├──┴─────┼───────────┼───────────┤
│合於中華民國九十│第2條第2項            │第2條第2項            │
│六年罪犯減刑條例│                      │                      │
├────────┼───────────┼───────────┤
│視為減刑後之刑期│有期徒刑2月15日       │有期徒刑7月15日       │
├────────┼───────────┴───────────┤
│備            註│附表所示之罪前經本院95年度聲字第2791號裁定應執│
│                │行有期徒刑1年6月。                            │
└────────┴───────────────────────┘
以上正本證明與原本無異。
如不服本裁定，應於送達後5 日內，向本院提出抗告狀。
                                書記官  江惠婷
中    華    民    國    97    年    11    月    28    日


司法院資訊處製作；財團法人民間司法改革基金會備份。
